臺灣基隆地方法院刑事判決　　　　　　　　　　　　　九十一年度訴字第三一六號
　　公　訴　人　臺灣基隆地方法院檢察署檢察官
　　被　　　告　丙○○
　　　　　　　　甲○○
右列被告因竊盜案件，經檢察官聲請簡易判決處刑（九十一年度偵字第一八六八號）
，本院基隆簡易庭認有刑事訴訟法第四百五十一條之一第四項但書之情形，本院適用
通常程序判決如左：
    主  文
丙○○共同攜帶兇器竊盜未遂，累犯，處有期徒刑肆月，如易科罰金以參佰元折算壹
日。
甲○○共同攜帶兇器竊盜未遂，處有期徒刑參月，如易科罰金以參佰元折算壹日。
扣案之螺絲起子壹支沒收。
    事  實
一、丙○○曾因遺棄等案件，經臺灣基隆地方法院於民國八十八年六月三日判處有期
    徒刑一年二月（過失重傷害處有期徒刑八月，遺棄處有期徒刑八月，二罪定應執
    行刑），於八十九年十二月十九日假釋，於九十年二月十九日假釋期滿，未經撤
    銷假釋，其未執行之刑以已執行論而執行完畢，仍不知悔改，與甲○○共同意圖
    為自己不法之所有，謀以甲○○所攜帶之足對生命、身體、安全發生危險之兇器
    螺絲起子一支下手敲破汽車玻璃竊取車內財物，丙○○則負責開車接應，於九十
    一年五月十七日凌晨二時三十分許，由丙○○駕駛３Ｎ－三八Ｏ二號自小貨車載
    甲○○四處尋找行竊目標，嗣於上開時間，見乙○○所有之二九九－ＬＥ號營業
    小客車停在基隆市○○○路三號旁（起訴書誤載為二十號前），即由甲○○持螺
    絲起子下手，先撬該車之左前車門玻璃，因撬不開，再撬該車之右後車門之三角
    玻璃（起訴書誤載為右前窗戶）撬破，足以生損害於乙○○，因警報器作響旋即
    逃至基隆市○○○路二十號騎樓旁，嗣為乙○○報警會同警員當場查獲甲○○，
    甲○○乃未得逞，並扣得作案用之螺絲起子一支。丙○○至附近等候返回現場欲
    接應甲○○時，見甲○○已遭警員逮捕即逃回基隆市○○區○○街五十七號家中
    ，於同日上午六時許為警查獲。
二、案經乙○○訴由基隆市警察局第三分局（起訴書誤載為基隆市警察局）移送臺灣
    基隆地方法院檢察署檢察官聲請聲請簡易判決處刑。
    理  由
一、程序部分：按檢察官聲請以簡易判決處刑之案件，經法院認為有刑事訴訟法第四
    百五十一條之一第四項但書之情形者，應適用通常程序審判之，同法第四百五十
    二條著有規定。本院基隆簡易庭認本件有刑事訴訟法第四百五十一條之一第四項
    但書之情形，本院適用通常程序審判之，合先敘明。
二、右開事實，業據被告丙○○、甲○○於警局初訊、偵訊及本院審理時供承不諱，
    核與告訴人乙○○指訴之情節相符，並有螺絲起子一支扣案為證，且有上開營業
    小客車遭破壞之照片二張附卷可佐，被告犯嫌堪以認定。
三、查螺絲起子，依社會一般通念，足認為有使人生命、身體、安全發生危險，係屬
    兇器。核被告丙○○、甲○○所為，係犯刑法第三百二十一條第二項、第一項第
    三款之攜帶兇器竊盜未遂罪、第三百五十四條之毀損罪。被告丙○○、甲○○已
    著手於竊盜犯罪行為之實行而不遂，為未遂犯，依既遂犯之刑減輕之。被告丙○○、甲○○二人間有犯意之聯絡及行為之分擔，為共同正犯。被告丙○○、甲○○係一行為同時觸犯上開二罪，為想像競合犯，應從一重依攜帶兇器竊盜未遂罪
    處斷。為起訴書之犯罪事實攔就毀損之事實已予列載，雖漏載所犯之刑法第三百
    五十四條法條，惟此部分已予起訴，本院得予以審理，併此敘明。又查被告丙○○、甲○○攜帶兇器竊盜而不遂係未遂犯，業據被告甲○○於警訊時供稱：「我
    沒有偷到錢。」，核與告訴人於警訊時指訴：「因我的車子警報器太嚮亮，所以
    甲○○才未得逞。」相符，惟起訴書認被告丙○○、甲○○係犯刑法第三百二十
    一條第一項第三款之竊盜罪，尚有未洽，在此說明。又查被告丙○○曾因遺棄等
    案件，經臺灣基隆地方法院於民國八十八年六月三日判處有期徒刑一年二月（過
    失重傷害處有期徒刑八月，遺棄處有期徒刑八月，二罪定應執行刑），於八十九
    年十二月十九日假釋，於九十年二月十九日假釋期滿，未經撤銷假釋，其未執行
    之刑以已執行論而執行完畢，有臺灣基隆地方法院檢察署刑案資料查註紀錄表及
    臺灣高等法院被告全國前案紀錄表各一份附卷可稽，係屬累犯，應依刑法第四十
    七條之規定，加重其刑，並依規定先加後減之。爰審酌被告之品行，犯罪之動機
    、目的、手段、次數只有一次、所生之危害、竊盜尚未得手，及本件犯罪後坦承
    犯行等一切情狀，量處如主文所示之刑，並諭知易科罰金之折算標準，以示懲儆
    。
四、扣案之螺絲起子一支，為被告甲○○所有，供犯罪所用之物，應依刑法第三十八
    條第一項第二款之規定宣告沒收。
據上論斷，應依刑事訴訟法第四百五十二條、第二百九十九條第一項前段，刑法第二
十八條、第三百二十一條第二項、第一項第三款、第三百五十四條、第五十五條、第
二十六條前段、第四十七條、第四十一條第一項前段、第三十八條第一項第二款，罰
金罰鍰提高標準條例第二條，判決如主文。
本案經檢察官熊南彰到庭執行職務。
中　　　華　　　民　　　國　　九十一　　年　　　八　　　月　　二十九　　日
                                    台灣基隆地方法院刑事第二庭
                                        法  官  鄭  景  文
右正本證明與原本無異。
對於本件判決如有不服，應於收受送達後十日內，向本院提出上訴書狀，上訴於臺灣
高等法院，並按他造當事人之人數附具繕本。
                                        書記官  施  鴻  均
中　　　華　　　民　　　國　　九十一　　年　　　八　　　月　　二十九　　日
附論罪科刑之法條：
（一）刑法第三百二十一條
犯竊盜罪而有左列情形之一者，處六月以上五年以下有期徒刑：
一、於夜間侵入住宅或有人居住之建築物、船艦或隱匿其內而犯之者。
二、毀越門扇、牆垣或其他安全設備而犯之者。
三、攜帶兇器而犯之者。
四、結夥三人以上而犯之者。
五、乘火災、水災或其他災害之際而犯之者。
六、在車站或埠頭而犯之者。
前項之未遂犯罰之。
（二）刑法第三百五十四條
毀棄、損壞前二條以外之他人之物或致令不堪用，足以生損害於公眾或他人者，處二
年以下有期徒刑、拘役或五百元以下罰金。
